【裁判字號】    95,交聲,771
【裁判日期】    951031
【裁判案由】    聲明異議
【裁判全文】
臺灣臺南地方法院交通事件裁定         95年度交聲字第771號
移送機關    交通部公路總局嘉義區監理所臺南監理站
異議人即    盈全交通事業有限公司
受處分人            統一編號：.
上列受處分人因違反道路交通管理處罰條例案件，對於交通部公
路總局嘉義區監理所台南監理站民國95年7月17日所為之裁決處
分（處分案號：嘉監南字第裁74-Ｅ00000000號）聲明異議，本
院裁定如下：
    主  文
原處分撤銷。
盈全交通事業有限公司係539-HA號大貨車所有人，該車駕駛執照
吊扣期間駕車，處罰鍰新臺幣陸萬元，並記該汽車違規紀錄壹次
。
    理  由
一、原處分意旨略以：異議人即受處分人盈全交通事業有限公司
    （下稱異議人）所有之車牌號碼539-HA號營業一般大貨車，
    於民國九十五年五月四日十一時二十分許，其所雇用司機林
    志垣其駕照吊扣中，仍駕駛該車行經新竹縣寶山鄉○○路之
    違規事實，經警員依規定予以開單舉發。經原處分機關即交
    通部公路總局嘉義區監理所台南監理站查證結果，復以異議
    人違規事實屬實，依道路交通管理處罰條例（下稱處罰條例
    ）第二十一條之一第一項第七款、第三項規定，裁處異議人
    罰鍰新台幣（下同）六萬元，吊扣汽車牌照三個月等語。
二、本件異議意旨略以：異議人雇用之司機林志垣在其駕照吊扣
    中，仍駕駛異議人所有之車牌號碼539-HA號營業一般大貨車
    之違規事實，並不爭執，惟請依新法改裁處異議人罰鍰及記
    違規紀錄一次，不要吊扣汽車牌照三個月，使公司營運雪上
    加霜等語。
三、按新修訂道路交通管理處罰條例第二十一條之一，於九十五
    年六月二十三日經行政院以院台交字第０９５００８７６８
    ５號令發布，定自同年七月一日施行，該法條第三項修正前
    規定「違反第一項情形，並吊扣汽車牌照三個月。」，修正
    後變更規定為「違反第一項情形，並記該汽車違規紀錄一次
    。」，本件交通部公路總局嘉義區監理所台南監理係於九十
    五年七月十七日裁決，有該裁決書在卷可稽，依行政罰法第
    五條第一項前段規定，異議人行為後法律有變更，自應適用
    最初裁處時之法律，亦即修正後之處罰條例第二十一條之一
    ，故原處分機關逕依修正前處罰條例第二十一條之一第三項
    規定對異議人裁罰吊扣汽車牌照三個月，顯有違誤，應由本
    院裁定將原處分予以撤銷，然因異議人並不爭執所有上開大
    貨車，於前開時、地，確係由其所雇用之司機林志垣在其駕
    照吊扣期間駕駛乙節，故其違規事實自可認定，則本院仍應
    依照處罰條例第二十一條之一第一項第七款、第三項之規定
    ，並審酌異議人違規情節之輕重，依違反道路交通管理事件
    統一裁罰標準表之規定，爰裁定如主文第二項所示之處罰。
四、據上論斷，應依道路交通管理處罰條例第八十七條第二項、
    道路交通案件處理辦法第二十條前段，裁定如主文。
中    華    民    國    95    年    10    月    31   日
                  交通法庭法  官  鍾邦久
以上正本證明與原本無異。
如不服本裁定應於送達後5日內向本院提出抗告狀（應附繕本）
。
                          書記官  陳慧玲
中    華    民    國    95    年    10    月    31    日


司法院資訊處製作；財團法人民間司法改革基金會備份。
